# 长期股权投资的初始计量

提问人：曾道理 zdl 时间：2022-11-28 17:21:16
国企A公司（属于生产企业），A公司投资设立子公司B公司（销售公司）， 2004 年设立集团公司C公司，因属于国企，A公司和B公司直接划转为C公司的子公司，C集团公司变为母公司， 2012 年，整个C集团通过改制，变更为民营公司，政府以改制时候的评估的净资产公允价值作为政府股本持有C集团30%股份，剩余70%股份由民营企业持股，民营企业以现金1.6亿元投资入股，请假陈版主主，C集团持有的长期股权投资A公司和B公司如何计量？

回答人：chenyiwei
C集团只是股东变更，对A、B的长投成本未变，故C公司层面无需处理，更不应按评估值调账。